# 求出陈版主，预付款项中到货部分，到货那部分的进项税费是否同时转出？

提问人：小小民工 421 时间：2021-07-13 12:33:08
求出陈版主，预付款项总货款的30%100万，其中货物是陆续到达，到货部分 50 万（不含税）冲销预付款的时候，到货部分尚未取得增值税发票，到货那部分的进项税费（ 50 万*13%部分）是否需要同步从预付款中转到其他流动资产？

回答人：chenyiwei
已预付的30%货款中对应的增值税额应转入“其他流动资产——待取得抵扣凭证的增值税进项税额”，但对于实际到货比例50%超出预付比例30%的20%差额对应的进项税额不应暂估，按照货到票未到的原则处理，按照该20%部分的不含税金额确认暂估应付账款。